zO灣屏東地方法院刑事判決　　　　　　　　　　　　　　九十年度訴字第六九六號
　　公　訴　人　臺灣屏東地方法院檢察署檢察官
　　被　　　告　甲○○
右列被告因違反毒品危害防制條例案件，經檢察官提起公訴（九十年度毒偵字第一二
一五號）及移送併辦（九十年度毒偵字第一七一八號），本院判決如左：
    主  文
甲○○連續施用第一級毒品，累犯，處有期徒刑壹年。扣案注射針筒壹支沒收；又連
續施用第二級毒品，累犯，處有期徒刑捌月。扣案安非他命（毛重）壹點玖公克、吸
食器壹組、吸管鏟子壹支沒收銷燬之；應執行有期徒刑壹年陸月。扣案注射針筒壹支
沒收，扣案安非他命（毛重）壹點玖公克、吸食器壹組、吸管鏟子壹支沒收銷燬之。
    事  實
一、甲○○前因違反肅清煙毒條例案件，經本院以八十四年度訴字第二０四號判處有
    期徒刑三年五月確定，旋於民國八十四年十月二十七日入監執行，甫於八十八年
    三月二十六日執行完畢；又其前因施用第二級毒品安非他命案件，經送強制戒治
    期滿，認為無繼續施用傾向，方由臺灣屏東地方法院檢察署檢察官於民國九十年
    二月二十三日，以九十年度戒毒偵字第四七號不起訴處分確定，竟不知悔改，五
    年內復分別基於施用第一級毒品海洛因及第二級毒品安非他命之概括犯意，自九
    十年七月十一日下午三時四十分許回溯七十二小時內某時起，至同年九月十日下
    午四時三十分許回溯七十二小時內某時止，連續在不詳地點施用第一級毒品海洛
    因及第二級毒品安非他命各多次，旋為警先於九十年七月十一日下午三時四十分
    許，在屏東縣東港鎮○○里○○路段某漁塭工寮內查獲，扣得安非他命一點九公
    克及其所有供注射海洛因所用之注射針筒一支、專供施用安非他命之吸食器一組
    、吸管鏟子一支，嗣同年九月十日下午三時許再於同一地點為警查獲。其先後二
    次遭查獲時所採得尿液經送鑑驗後，果均呈嗎啡及甲基安非他命雙重陽性反應。
二、案經屏東縣警察局東港分局報告臺灣屏東地方法院檢察署檢察官偵查起訴及移送
    併辦。
    理  由
一、訊據被告甲○○於本院審理時固不否認於前揭時地內有施用海洛因及安非他命，
    並持有上開扣案物品等行為，然對其施用次數則辯稱就二種毒品僅各施用一次云
    云。惟查，被告甲○○於前揭時地二次遭查獲時所採得尿液，分別經送請臺灣檢
    驗科技股份有限公司及屏東縣衛生局鑑驗結果，均呈甲基安非他命及人體代謝海
    洛因所產生之嗎啡陽性反應，有臺灣檢驗科技股份有限公司九十年八月三十日，
    編號：ＫＺ000000000000號，濫用藥物尿液檢驗報告，及屏東縣衛
    生局九十年七月十七日屏縣衛檢六字第九００一八四號、九十年九月二十八日屏
    縣衛檢六字第九００二三九號煙毒及麻醉藥品類委託檢驗結果通知書各乙份在卷
    可憑外，並有安非他命一點九公克及其施用毒品之器具注射針筒一支、吸食器一
    組、吸管鏟子一支等物扣案可稽。被告甲○○固執前詞辯稱於前揭時日內就二種
    毒品均僅施用一次云云圖辯，惟按一般人施用鴉片類毒品後，經體內吸收代謝，
    約三十分鐘後會以嗎啡形式排入尿中，約有百分之七十五的嗎啡代謝物可在注射
    後二十四小時內陸續排出體外，剩餘量可在數日內分別以較緩慢之速度排出體外
    ，今被告甲○○上開二次經採尿化驗結果，均呈甲基安非他命及嗎啡雙重陽性反
    應，其先後採樣時間相距猶達二個月之久，其內含毒品代謝物顯非一次施用殘留
    所致，是足見被告甲○○此部分所辯與事實不符，不足採信，其前揭多次施用毒
    品犯行，應堪認定。查被告甲○○前因施用第二級毒品安非他命案件，經送強制
    戒治期滿，認為無繼續施用傾向，方才由臺灣屏東地方法院檢察署檢察官於民國
    九十年二月二十三日，以九十年度戒毒偵字第四七號不起訴處分確定，有臺灣屏
    東地方法院檢察署刑案資料查註紀錄表及不起訴處分書各乙份在卷可按，其五年
    內再犯此施用毒品犯行已臻明確，應依法論科。
二、按海洛因及安非他命分別為毒品危害防制條例第二條第二項第一款、第二款所定
    之第一級及第二級毒品，不得非法持有、施用。核被告甲○○所為，係犯毒品危
    害防制條例第十條第一項施用第一級毒品罪，及同條第二項施用第二級毒品罪。
    被告甲○○上開連續多次施用第一級毒品海洛因、第二級毒品安非他命犯行，時
    間緊接，手法相同，觸犯構成要件同一之罪名，顯均係基於概括犯意反覆為之，
    為連續犯，應分別依刑法第五十六條規定論以連續施用第一級、第二級毒品罪，
    並依法加重其刑。被告所犯上開施用第一級毒品及施用第二級毒品二罪，犯意各
    別，行為不同，罪名互異，應予分論併罰。被告甲○○為施用而持有毒品海洛因
    及安非他命之行為，各為其施用行為所吸收，不另論罪。扣案吸食器乙組、吸管
    鏟子乙支經查係製造專供施用毒品安非他命所用之器具，被告甲○○持有該等物
    品之行為，另犯毒品危害防制條例第十一條第三項之罪，惟此與其前揭施用第二
    級毒品安非他命犯行有方法結果之牽連關係，應從一重之施用第二級毒品罪論處
    。公訴人併案部分與前開有罪部分，有連續犯之裁判上一罪關係，自為起訴效力
    所及而得由本院併予審理，併此敘明。又被告甲○○前因違反肅清煙毒條例案件
    ，經本院以八十四年度訴字第二０四號判處有期徒刑三年五月確定，旋於民國八
    十四年十月二十七日入監執行，甫於八十八年三月二十六日執行完畢，有臺灣高
    等法院被告全國前案紀錄表及臺灣屏東地方法院檢察署刑案資料查註紀錄表各乙
    份在卷可按，其五年內再犯此有期徒刑以上之罪，為累犯，遞加重其刑。爰審酌
    被告甲○○年值青壯竟不思進取，前因施用毒品安非他命犯行，甫於九十年二月
    二十三日獲不起訴處分寬典，竟不知警惕，猶變本加厲，不數月後即再犯本件施
    用第一級毒品及第二級毒品之罪，亟待矯治等一切情狀，量處如主文所示之刑，
    並定其應執行之刑，以示儆懲。扣案安非他命毛重一點九公克係被告甲○○施用
    所剩之毒品，其成分因被告前開尿液鑑驗報告已可認定，與扣案專供施用毒品器
    具之吸食器乙組、吸管鏟子乙支等物，經查係專供施用毒品之器具，依毒品危害
    防制條例第十八條第一項規定均予宣告沒收銷燬之。扣案注射針筒乙支係被告甲
    ○○所有供施用毒品犯行所用之物，亦已經被告自承在卷，應依刑法第三十八條
    第一項第二款規定宣告沒收之。
據上論斷，應依刑事訴訟法第二百九十九條第一項前段，毒品危害防制條例第十條第
一項、第二項、第十一條第三項、第十八條第一項，刑法第十一條、第五十六條、第
五十五條、第四十七條、第五十一條第五款、第三十八條第一項第二款，判決如主文
。
本案經檢察官廖俊豪到庭執行職務
中      華      民      國    九十一    年      二      月    二十六    日
                                      臺灣屏東地方法院刑事第二庭
                                          審判長法  官  吳永宋
                                                法  官  李淑惠
                                                法  官  陳松檀
右正本證明與原本無異。
對於本判決如有不服應於收受送達後十日內向本院提出上訴書狀上訴於臺灣高等法院
高雄分院並按他造當事人之人數附具繕本。
                                                書記官  張福山
中      華      民      國      九十      年     二     月     二十六   日
附錄本案論罪科刑法條全文：
毒品危害防制條例第十條
施用第一級毒品者，處六月以上五年以下有期徒刑。
施用第二級毒品者，處三年以下有期徒刑。
